---
title: "ProyekAkhir"
author: "Nurdin Abdul Aziz dan Pieter Alvaro"
date: "21/11/2021"
output: html_document
runtime: shiny
---

```{r setup, include=FALSE}
knitr::opts_chunk$set(echo = TRUE)
```

```{r}
library(shiny)
library(shinycustomloader)
library(shinythemes)
library(dplyr)
library(tidyr)
library(tm)
library(mscstexta4r)
library(textir)
library(NLP)
library(SnowballC)
library(reprex)
library(syuzhet)
library(plotrix)
library(caret)
library(stringr)
library(ROAuth)
library(RColorBrewer)
library(twitteR)
library(rtweet)
library(SentimentAnalysis)
library(sentimentr)
library(ggplot2)
library(wordcloud)
```

## Membuat autentifikasi.
```{r}
api_key <- "SO9rhduadU1Nt551X8e0nJltR"
api_secret <- "eap6Xabzkd5ScVZRnn05a7U5Lzpv2e9Qy4GBf9TnlQB7WJaVgI"
access_token <- "1460076138651217920-vcViqIkHOaKyHlrgF9QJ0kJuqVwhgM"
access_secret <- "OP8x2newL4XWsMOYkmvzXLrJnO8qFcj9wYQ0BShzNJ5SM"
setup_twitter_oauth(api_key, api_secret, access_token, access_secret)
```

## Mengumpulkan tweet yang memiliki kata kunci "bisnis pcr pemerintah".
```{r}
twet = searchTwitter('Bisnis PCR pemerintah', n = 1000, lang = "id")
bisnispcr <- twListToDF(twet)
```

## Menyimpan data tweet yang sudah diambil dengan format .csv.
```{r}
write.csv(bisnispcr, file = "data_tweet.csv")
```

## Memilih kolom text pada data frame bisnis PCR.
```{r}
bisnispcr_text <- bisnispcr$text
```

## Membersihkan data dengan mengubah tulisan menjadi huruf kecil dan menghilangkan atribut yang tidak penting seperti url, username, emotikon, tanda baca, dll.
```{r}
tweet_bersih <- tolower(bisnispcr_text)
tweet_bersih <- gsub("http[^[:space:]]*", "", tweet_bersih)
tweet_bersih <- gsub("\n", "", tweet_bersih)
tweet_bersih <- gsub(",", "", tweet_bersih)
tweet_bersih <- gsub("&amp;", "", tweet_bersih)
tweet_bersih <- gsub("@\\w+", "", tweet_bersih)
tweet_bersih <- gsub("http\\w+", "", tweet_bersih)
tweet_bersih <- gsub("[^[:alpha:][:space:]]*", "", tweet_bersih)
tweet_bersih <- gsub(";", "", tweet_bersih)
tweet_bersih <- gsub(":", "", tweet_bersih)
tweet_bersih <- gsub("[[:punct:]]", "", tweet_bersih)
tweet_bersih <- gsub("^ ", "", tweet_bersih)
tweet_bersih <- gsub("[<].*[>]", "", tweet_bersih)
tweet_bersih <- gsub("[\\.\\,\\;]+", "", tweet_bersih)
tweet_bersih <- gsub("[ |\t]{2,}", "", tweet_bersih)
tweet_bersih <- gsub("$", "", tweet_bersih)
```

## Menyimpan data tweet yang sudah dibersihkan dengan format .csv.
```{r}
write.csv(tweet_bersih, file = "data_bersih.csv")
```

## Untuk menyajikan kata yang paling banyak digunakan dalam bentuk wordcloud.
```{r}
wc <- Corpus(VectorSource(tweet_bersih))
tweet_bersih.text.corpus <- tm_map(wc, function(x)removeWords(x, stopwords()))
wc_plot <- wordcloud(tweet_bersih.text.corpus, min.freq = 10, colors = rainbow(100), max.words = 100)
```

## Untuk menyajikan hasil analisis sentimen berbentuk BarPlot.
```{r}
emosi = get_nrc_sentiment(tweet_bersih)
barplot(colSums(emosi), las =2, col = rainbow(10), xlab = 'Kategori', ylab = 'Jumlah', main = "Analisis sentiment warga twitter mengenai isu Bisnis PCR yang dilakukan oleh pemerintah")
```

## Menyimpan data yang sudah diklasifikasi emosinya.
```{r}
df = data.frame(text=tweet_bersih, emosi=emosi, stringsAsFactors = FALSE)
table(df$emosi)
write.csv(df, file = "data_akhir.csv")
```
## Membuat UI Shiny
```{r}
# Define UI for application that draws a histogram
ui <- fluidPage(

    # Application title
    titlePanel("Analisis sentiment warga twitter mengenai isu Bisnis PCR yang dilakukan oleh pemerintah"),

    # Sidebar with a slider input for number of bins 
    sidebarLayout(
        sidebarPanel(
            sliderInput("bins",
                        "Number of bins:",
                        min = 1,
                        max = 50,
                        value = 30)
        ),

        # Show a plot of the generated distribution
        mainPanel(
           #plotOutput("distPlot")
          tabsetPanel(type = "tabs",
                      tabPanel("Data Asli", DT::dataTableOutput('tabel')),
                      tabPanel("Data Bersih", DT::dataTableOutput('tabel2')),
                      tabPanel("Bar Plot", plotOutput("BPlot")),
                      tabPanel("Word Cloud", plotOutput("wrdcld"))
                      )
        )
    )
)

# Define server logic required to draw a histogram
server <- function(input, output) {
  
  as_data <- reactive({
    input$Update
    isolate({
      withProgress({
        setProgress(message = "Memproses analisis....")
        as_file <- input$as
        if(!is.null(as_file)){
          as_text <- readLines(as_file$datapath)
        }
        else
        {
          as_text <- "BarPlot merupakan gambar dari kata-kata...."
        }
      })
    })
  })
  
  barplot_rep <- repeatable(barplot)
  
  output$BPlot <- renderPlot({ withProgress({
    setProgress(message = "Membuat barplot.....")
    barplot(colSums(emosi), col = rainbow(10), xlab = 'Kategori', ylab = 'Jumlah', main = "Analisis Sentimen Terhadap Bisnis PCR")
  })
    })
  
  output$tabel = DT::renderDataTable({
    DT::datatable(bisnispcr, options = list(lengthchange = FALSE))
  })
  
  output$tabel2 = DT::renderDataTable({
    DT::datatable(df, options = list(lengthchange = FALSE))
  })
  
  output$wrdcld = renderPlot({
    wordcloud(tweet_bersih.text.corpus, min.freq = 10, colors = rainbow(100), max.words = 100)
  })

}

# Run the application 
shinyApp(ui = ui, server = server)
```



